【裁判字號】    91,易,4406
【裁判日期】    920227
【裁判案由】    竊盜
【裁判全文】
臺灣高雄地方法院刑事判決                    九十一年度易字第四四六號
    公  訴  人  臺灣高雄地方法院檢察署檢察官
    被      告  丙○○  男  三.
右列被告因竊盜案件，經檢察官提起公訴（九十一年度偵字第二０九七七號），本院
判決如左：
    主  文
丙○○共同竊盜未遂，累犯，處罰金壹仟伍佰元，如易服勞役，以佰元折算壹日。
飼料袋壹個沒收。
    事  實
一、丙○○曾於民國八十七年間因違反槍砲彈藥刀械管制條例等案件，經法院判處有
    期徒刑三年六月確定，於八十九年八月十七日執行完畢，仍不知悔改，竟復與其
    弟乙○○〔另案審理中〕，共同意圖為自己不法之所有，於九十一年九月十九日
    下午一時許，在高雄縣杉林鄉○○村○○段一四七八之一地號前，趁無人注意之
    際，由乙○○在場把風，其越過甲○○所有養雞場之鐵絲網進入雞場內，持在路
    旁撿來之無價值飼料袋一只欲竊取雞隻時，為巡邏便衣員警當場逮獲而未遂，並
    扣得飼料袋一個。
二、案經高雄縣警察局旗山分局移送臺灣高雄地方法院檢察署檢察官偵查起訴。
    理  由
一、訊據被告丙○○固坦承有於右揭時、地，與乙○○一起到甲○○所有養雞場，欲
    抓雞隻回去吃時，為巡邏便衣員警當場查獲之事實，惟矢口否認有何竊盜之犯行
    ，辯稱：伊認識甲○○，當時是要向他要一隻雞，但他不在，伊自己就進去抓等
    語；惟查，被害人於本院中指訴：雞是以鐵絲網圍著，約七尺高，該山區有很多
    人養放山雞，當日伊不在家，被告抓雞未事先告知，但如他有向伊說，伊會送給
    他，雞目前市價新台幣一百五十元到二百元左右，看大小隻，目前屬中雞，還不
    能賣，雞籠有設門，但未上鎖等語；足徵被告顯未曾以任何連絡方式經過被害人
    同意後才去抓雞，又被告抓雞又是供己食用，顯有不法所有之意圖甚明，雖被害
    人事後表示「如得其同意，伊會送被告」云云，惟亦僅係事後迴護宥恕之詞，是
    被告前開所辯無非係卸責飾詞，殊無可採，復有經被告供承是伊在雞養附近撿來
    裝雞用飼料袋一只扣案可稽；本件事證明確，被告犯行洵堪認定。
二、按刑法第二百二十一條第一項第二款所謂安全設備，係指依社會通常觀念足認為
    防盜設備而言，如其設備僅用以防止動物之逃逸，而不足認為防盜者，與安全設
    備之意義不符，有最高法院台上字第二十年上字第四一六八號判例可參，本件被
    害人所架設之鐵絲網並未上鎖，且高度尚未足以防盜，顯係在防止動物逃逸，而
    非用以防盜甚明，自非上開明文所示之安全設備；是被告未經得被害人同意，即
    越過甲○○所有養雞場之鐵絲網進入雞場內偷取，核被告丙○○所為，係犯刑法
    第三百二十條第一項之竊盜罪。本件被告已著手於犯罪行為之實行，而未至竊得
    財物之結果，為未遂犯，依刑法第二十六條前段之規定減輕其刑。公訴人認被告
    係犯刑法第三百二十一條第二項加重竊盜罪未遂，並不適當，但本案起訴事實與
    本院判決認定之基本社會事實相同，依照刑事訴訟法第三百條規定，本院自得依
    法變更檢察官起訴法條。被告與同案被告乙○○二人有犯意連絡，行為共同，為
    共同正犯；又被告曾於民國八十四年間因違反槍砲彈藥刀械管制條例等案件，經
    法院判處有期徒刑三年六月確定，於八十九年八月十七日殘刑執行完畢，此有本
    院被告院內索引卡紀錄表、台灣高等法院被告全國前案紀錄表、台灣高雄地方法
    院檢察署刑案資料查註紀錄表各一份附卷可參，其於有期徒刑執行完畢後五年以
    內再犯本件有期徒刑以上之罪，為累犯，應依法加重其刑。被告犯罪，同時具有
    刑度的加重及減輕事由，依照刑法第七十一條第一項規定，應先加重其刑後再予
    減輕；爰審酌被告因一時貪小利，率爾竊取他人之財物，實不應該，惟念所竊取
    之物價值非高，且犯後態度尚稱良好等一切情狀，量處如主文所示之刑，並諭知
    易服勞役之折算標準，以資懲儆。扣案之飼料袋一個，為被告所有，復供其竊盜
    犯罪所用，業據被告供明在卷，依刑法第三十八條第一項第二款規定，宣告沒收
    。
據上論斷，應依刑事訴訟法第二百九十九條第一項前段、第三百條，刑法第三百二十
條第一項、第二十八條、第二十六條前段、第四十二條第二項、第四十七條、第三十
八條第一項第二款，罰金罰鍰提高標準條例第一條前段、第二條，判決如主文。
中      華      民      國    九十二    年      二      月    二十七    日
                                    臺灣高雄地方法院刑事第一庭
                                        法  官  陳  銘  珠
右正本證明與原本無異
如不服本判決，應於判決送達後十日內，向本院提出上訴狀。
                                        書記官  謝  群  育
中      華      民      國    九十二    年      二      月    二十七    日
參考法條：
中華民國刑法第三百二十條
 (普通竊盜罪、竊佔罪)
意圖為自己或第三人不法之所有，而竊取他人之動產者，為竊盜罪，處五年以下有期
徒刑、拘役或五百元以下罰金。
意圖為自己或第三人不法之利益，而竊佔他人之不動產者，依前項之規定處斷。
前二項之未遂犯罰之。


司法院資訊處製作；財團法人民間司法改革基金會備份。
